# 求助陈版主 : 关于合同负债的问题

提问人：lcx2456 时间：2022-03-17 21:55:15
请问根据新准则下确认的合同负债，已经收到款项，但是不符合收入确认的条件，这个是否都需要做纳税调增？

回答人：chenyiwei
这个问题取决于会计和税务上的收入确认时点是否存在差异。不同企业、行业适用的税务规定和会计上的收入确认惯例都不相同，不能一概而论。